臺灣高雄地方法院刑事判決                        九十一年度交簡上字第二九號
    上  訴  人
    即  被  告  甲○○
右列被告因公共危險案件，不服臺灣高雄地方法院鳳山簡易庭九十年度鳳交簡字第一
二二九號中華民國九十年十二月二十四日第一審簡易判決（聲請簡易判決處刑書案號
：臺灣高雄地方法院檢察署九十年度偵字第一九二六八號），提起上訴，本院判決如
左：
    主  文
上訴駁回。
甲○○緩刑貳年。
    事  實
一、甲○○明知服用酒類後，足以造成不能安全駕駛動力交通工具之危險，猶於民國
    九十年十月七日晚上九時許，與友人在高雄市○○路飲酒後，平衡感、定向力及
    感覺能力均有所障礙，顯已無法安全駕駛動力交通工具之情形下，不顧影響參與
    道路交通公眾之安全，於九十年十月八日凌晨零時三十分許，貿然駕駛車號八Ｓ
    —六三七號自小客車，由高雄市○○路往高雄縣燕巢鄉方向行駛，嗣於同日凌
    晨一時十八分許，由西向東途經國道十號公路九‧八公里處時，因其行車忽左忽
右，經內政部警政署國道公路局第五警察隊巡邏警員攔檢，測得甲○○吐氣所含
    酒精成分高達每公升‧七三毫克，始查知上情。
二、案經內政部警政署國道公路局第五警察隊報告臺灣高雄地方法院檢察署檢察官偵
    查聲請簡易判決處刑。
    理  由
一、被告即上訴人甲○○對於右揭時、地飲酒後不能安全駕駛，仍貿然駕車，忽左忽
    右不能安全駕駛之犯行坦承不諱，並有內政部警政署國道公路警察局舉發違反道
    路交通管理事件通知單、酒精濃度測試紀錄表、刑法第一百八十五條之三案件測
    試觀察紀錄表各一紙附卷可稽，足認其客觀上已達不能安全駕駛之程度甚明，是
    本案事證明確，被告犯行已堪認定。
二、核被告甲○○所為係犯刑法第一百八十五條之三之服用酒類致不能安全駕駛動力
    交通工具而駕駛罪。原審援引刑事訴訟法第四百四十九條第一項前段、第四百五
    十四條第二項，刑法第一百八十五條之三、第四十一條（原審漏引第一項）、罰
    金罰鍰提高標準條例第二條之規定，以簡易判決量處被告拘役五十日，如易科罰
    金以三百元折算一日，經核認事用法均無違誤，量刑亦稱妥適。惟被告上訴意旨
    請求予以宣告緩刑，經查上訴人前未曾受有期徒刑以上刑之宣告，有卷附之臺灣
    高等法院被告全國前案紀錄表、本院被告院內索引卡紀錄表可按，其於犯後已坦
    承犯行，態度良好，顯有悔意，經此偵查、起訴及論罪科刑程序，當知所警惕，
    而無再犯之虞，本院認前開所宣告之刑以暫不執行為適當，爰併諭知緩刑二年，
    以啟自新。
據上論斷，應依刑事訴訟法第四百五十五條之一第一項、第三項、第三百六十八條、
第三百七十三條，刑法第七十四條第一款，判決如主文。
本案經檢察官李門騫到庭執行職務。
中      華      民      國      九十一      年     五     月    三十    日
                                  臺灣高雄地方法院交通法庭
                                      審判長法  官    林水城
                                            法  官    陳玉聰
                                            法  官    郭貞秀
右正本證明與原本無異。
不得上訴。
                                            書記官    黃意雯
中      華      民      國      九十一      年     五     月   三十一  日
